# 求助陈版，融资租赁会计处理

提问人：剑寒九州 时间：2020-08-31 12:23:00
A公司与B银行签订了签订合同取得 4000 万元授信额度，由于受限于向银行申请借款手续等因素，实际执行中，B银行要求以A公司作为融资租赁出租方，C公司作为融资租赁承租方，A与C公司签订售后回租协议。A公司向B银行申请开立 1 年期信用证给C公司，C公司以信用证贴现后支付给A公司售后回租款。
A公司分别于 2019 年 11 月 28 日、 2020 年 2 月 19 日，通过上述售后回租方式申请B银行开立 1000 万元、 3000 万元信用证给C公司。
2020 年 3 月，B银行为满足存款需求，要求A公司以 2020 年 2 月取得的融资租赁款项 3000 万元，在B银行办理定期存款，并以该存款质押，申请开立信用证 3000 万元给C公司。
请问陈版及各位网友，作为A公司上述交易应如何在 2019 年及 2020 年进行会计处理；在出具 2019 年年报过程中，对于上述 2020 年交易是否需要进行披露，应如何披露？

回答人：chenyiwei
应遵循实质重于形式原则予以考虑。要考虑的是这些为了满足监管要求或者考核指标的操作本身是否具有商业实质，其最终目的是什么，是否系为了A公司或C公司取得融资。对售后回租交易无需特殊的会计处理，直接依据对其经济实质的判断认定为借款融资交易即可。